# 请教陈版，关于因增派董事形成的非同一控制下企业合并中对购买日之前公允价值的如 ...

提问人：104429453 时间：2021-09-13 23:33:05
背景：A上市公司原持有上市公司B公司（ST，被实施退市风险警示）20%股权，截止2021.4.30长投账面价值 1 亿元，派有 1 位董事（董事会 5 名成员， 2 名独立董事， 3 名非独立董事），对其有重大影响，对B公司权益法核算， 2021 年 4 月 30 日，公司增派 2 名非独立董事，形成非同一控制下企业合并， 2021 年 4 月 30 日按照B公司收盘价计算A公司持有的B公司公允价值为 3 亿元，B公司截止2021.4.30账面净资产为6,000万元，假设2021.4.30的B公司以资产基础法评估值的可辨认净资产的公允价值为9,000万元，采用收益法评估的价值为2,000万元问题 1 ：如何确认公允价值，是否能够直接采用B公司 2021 年 4 月 30 日的收盘价（是否应考虑ST的影响），还是可以采用其他方法，如采取的评估的方式。根据会计准则的 39 号-公允价值计量，企业应当将公允价值计量所使用的输入支行划分为 3 个层面，并首先使用第一层次输入值，第一层次输入值是在计量日能够取得的相同资产或负债在活跃市场上未经调整的报价。
问题 2 ：如按照B公司 2021 年 4 月 30 日的收盘价作为公允价值，该公允价值为 3 亿元，根据企业会计准则相关规定，对于企业因追加投资等原因能够对非同一控制下的被投资方实施控制的，对于购买日之前持有的被购买方的股权，应当按照该股权在购买日的公允价值行重新计量，公允价值与其账面价值之间的差额计入当期投资收益；据此公司会形成 2 亿元（3-1）的投资收益，同时形成商誉2.82亿元（3-0.9*20%），会形成大额的商誉减值，这样是否合适？

回答人：chenyiwei
1 、因为B公司为上市公司，其股票有活跃市场，因此其股票的公允价值应直接根据购买日的股票市价确定。其中包含了壳资源价值，在A的合并报表中这些壳资源价值将体现在商誉中。
2 、鉴于此处的商誉中将包含壳资源价值（理论上的壳资源价值=上市公司的股票市价总值-上市公司现有业务的收益法评估值），这部分壳资源价值实际上和B公司的业务无关，因此在减值测试时，应合理区分“真正的商誉价值”和“壳资源价值”，对壳资源价值结合当前的并购重组、借壳交易的行情等因素予以合理估计，不与“真正的商誉”（即与B的现有业务对应的商誉）合并症一起进行减值测试。